Domingos César

Benguela, Lobito. 942192914/952489620 <u>Meu Portfolio</u>

SOBRE ME

Domingos César, sou técnico médio de Eletrónica Industrial e Automação, frequentando o último ano de licenciatura em Ciências Da Computação, possuo experiências em eletrónica como soldadura, análise e montagem de circuitos eletrónicos, também possuo experiências em computação como desenvolvedor Web, desktop. Apaixonado pela tecnologia, desde o hardware ao software, com o desejo de melhor a cada momento.

EXPERIÊNCIA

DESENVOLVEDOR WEB/PV5 MAIO 2022 – JULHO 2022

Desenvolvedor web, trabalhando como front-end, isso é, criar telas de um site, dar vida a parte do site que tem contato com o usuário. Desenvolveu-se um site ligado a área de agricultura.

DESENVOLVEDOR WEB/IP-UKB DESEMBRO 2023 – FEVEREIRO 2024

Bem Nesta experiência, tive a função de desenvolvedor fullstack, trabalhando nas interfaces quanto nas funcionalidades da aplicação, podendo trabalhar em equipe. Este foi projeto académico.

Desenvolvimento de um sistema de gestão para academia Dona Leonor Carrinhos

EDUCAÇÃO

ELECTRÓNICA INDUSTRIAL E AUTOMAÇÃO/INSTITUTO MÉDIO POLITÊNICO, BENGUELA, 2015-2017.

CIÊNCIAS DA COMPUTAÇÃO/ INSTITUTO POLITÊCNICO/UKB, CATUMBELA, 2019-ATÉ AGORA.

HABILIDADES

- Resolução de Problemas
- Soldadura

- Comunicação
- Front-End



Back-End